臺灣臺中地方法院刑事判決　　　　　　 94年度訴緝字第478號
公　訴　人　臺灣臺中地方法院檢察署檢察官
被　　　告　甲○○
　　　　　　　　　　（現另案於臺灣雲林第二監獄執行中）
上列被告因違反毒品危害防制條例案件，經檢察官提起公訴（九
十三年度毒偵字第三八八０號）及移送併案審理（臺灣彰化地方
法院檢察署九十三年度毒偵字第三七七０號、第四五六二號、第
四五七四號、九十四年度毒偵字第三三一六號），本院合議庭裁
定改以簡式審判程序審理後，判決如下：
    主  文
甲○○連續施用第一級毒品，累犯，處有期徒刑壹年；扣案之海
洛因壹包（毛重零點貳公克），殘留有海洛因之殘渣袋個，均
沒收銷燬之；扣案之注射針筒支及橡膠管壹條，均沒收。又連
續施用第二級毒品，累犯，處有期徒刑陸月；扣案之吸食器壹組
，沒收。應執行有期徒刑壹年肆月，扣案之海洛因壹包（毛重零
點貳公克），殘留有海洛因之殘渣袋個，均沒收銷燬之；扣案
之注射針筒支、橡膠管壹條、吸食器壹組，均沒收。
    事  實
一、甲○○前曾於民國八十二年、八十三年間，因違反肅清煙毒
    條例案件、犯偽造有價券等罪，經法院先後各判處有期徒刑
    三年一月、三年二月確定，經接續執行後，於八十五年十月
    九日因縮短刑期假釋出監，嗣經撤銷假釋執行殘刑三年八月
    十七日，於八十八年六月二十三日入監執行殘刑，並於九十
    二年八月一日縮刑期滿而執行完畢；另於八十八年間，因施
    用毒品案件，經法院裁定送戒治處所強制戒治，於八十九年
    五月十九日戒治執行完畢而釋放，猶不知悔改，明知海洛因
    、甲基安非他命各已列為毒品危害防制條例第二條第二項第
    一款、第二款所稱之第一級、第二級毒品，竟於強制戒治執
    行完畢釋放後之五年內，基於施用第一級毒品海洛因之概括
    犯意，自九十三年八月三十日下午十時許起至九十四年六月
    三十日下午十時止，以每隔十日之頻率，在臺中市○○區○
    ○路三０七之一號住處，以針筒注射之方式，連續施用第一
    級毒品海洛因多次。另基於施用第二級毒品甲基安非他命之
    概括犯意，於上揭時、地，以將甲基安非他命置於吸食器中
    用火燒烤產生白煙，再吸食該白煙之方式，連續施用甲基安
    非他命多次。嗣先於九十三年九月二十五日上午八時三十分
    許，在上揭臺中市○○區○○路三０七之一號住處為警查獲
    ，並扣得甲○○所有含有海洛因殘留之殘渣袋三個（因與毒
    品海洛因相結合無從分離而應視為毒品）、供施用第一級毒
    品海洛因所用之注射針筒一支及橡膠管一條及供施用第二級
    毒品甲基安非他命所用之吸食器一組；再於九十三年十月八
    日下午六時三十分許，在彰化縣大村鄉○○村○○路○段四
    巷三五號前為警查獲，並扣得甲○○所有供施用第一級毒品
    所用之注射針筒一支；另於九十三年十一月二十三日中午十
    二時五十分許，在彰化縣大村鄉○○村路旁為警查獲，並扣
    得海洛因一包（毛重零點二公克）；另於九十四年七月三日
    上午十時三十分許，在彰化縣大村鄉○○村○○路一七六號
    為警查獲，並扣得甲○○所有供施用第一級毒品所用之注射
    針筒一支。
二、案經臺中市警察局第四分局報請臺灣臺中地方法院檢察署檢
    察官偵查起訴及彰化縣警察局鹿港分局、彰化縣警察局移送
    臺灣彰化地方法院檢察署檢察官暨該署檢察官自動檢舉移送
    併案審理。
    理  由
一、訊據被告甲○○對於上揭時、地連續施用第一級毒品海洛因
    、第二級毒品甲基安非他命多次等事實均坦承不諱，而被告
    為警查獲時所採集之尿液經送檢驗結果，確呈甲基安非他命
    、安非他命及嗎啡陽性反應，此有詮昕科技股份有限公司濫
    用藥物尿液檢驗報告一份、彰化縣衛生局煙毒尿液檢驗成績
    書三份在卷足憑。又施用安非他命者，其尿液中之代謝物為
    安非他命，依現行濫用藥物尿液檢驗作業準則，其濃度大於
    500ng/ml者，判定為安非他命陽性反應。施用甲基安非他命
    者，其尿液中之代謝物為甲基安非他命及安非他命，依現行
    濫用藥物尿液檢驗作業準則，其甲基安非他命濃度大於500
    ng/ml，且其代謝物安非他命濃度大於200ng/ml者，判定為
    甲基安非他命陽性反應；施用安非他命者，其尿液代謝物應
    為安非他命陽性反應，不會產生有甲基安非他命陽性反應。
    施用甲基安非他命者，其尿液代謝物會呈甲基安非他命及安
    非他命陽性反應；人體施用甲基安非他命後，在主要代謝物
    中未改變形態之甲基安非他命佔施用劑量達百分之四十三，
    而安非他命佔百分之五等情，有內政部警政署刑事警察局九
    十三年四月二十七日（九三）刑鑑字第０９３００８６２１
    ３號函、法務部法醫研究所九十三年四月二十八日法醫毒字
    第０９３０００１３１８號函、法務部調查局九十三年四月
    二十七日調科壹字第０９３００１５３０７０號函及行政院
    衛生署管制藥品管理局九十三年五月六日管檢字第０９３０
    ００３８９６號函足稽。本件被告為警查獲時所採集之的尿
    液，其代謝物甲基安非他命、安非他命均高於標準值，參以
    被告自承係施用同一種類之第二級毒品等情，顯見被告係單
    純施用第二級毒品甲基安非他命，而非施用第二級毒品安非
    他命甚明。此外，復有扣案之海洛因一包（毛重零點二公克
    ）、含有海洛因殘留之殘渣袋三個（因與毒品海洛因相結合
    無從分離而應視為毒品）、注射針筒三支、橡膠管一條及吸
    食器一組足資佐證，足認被告之自白與事實相符。又被告於
    八十八年間，曾因施用毒品案件，經法院裁定送戒治處所強
    制戒治，於八十九年五月十九日戒治執行完畢而釋放，有臺
    灣臺中地方法院檢察署刑案資料查註紀錄表、臺灣高等法院
    被告前案紀錄表在卷足憑，足認被告係前經強制戒治執行完
    畢釋放後，五年內再犯本件施用毒品之罪。本件事證明確，
    被告之犯行，洵堪認定。
二、查海洛因、甲基安非他命已分列為毒品危害防制條例第二條
    第二項第一款、第二款所稱之第一級、第二級毒品。核被告
    甲○○所為，係犯毒品危害防制條例第十條第一項之施用第
    一級毒品罪及第十條第二項之施用第二級毒品罪。其因施用
    第一級毒品、第二級毒品而持有第一級毒品及第二級毒品之
    低度行為，各應為施用第一級毒品及第二級毒品之高度行為
    所吸收，均不另論罪。公訴意旨雖認被告係施用第二級毒品
    安非他命，然被告實係施用第二級毒品甲基安非他命，業如
    前述，是公訴意旨容有誤認，應併予指明。被告先後多次施
    用第一級毒品、第二級毒品等犯行，均時間緊接，方法相同
    ，各觸犯構成要件相同之罪名，顯係各基於概括之犯意反覆
    為之，為連續犯，應依刑法第五十六條之規定，各以一罪論
    ，並均加重其刑。被告所犯上開施用第一級毒品罪及施用第
    二級毒品罪二罪間，犯意各別，行為互殊，應予分論併罰。
    又被告上揭自九十三年九月二十四日下午十時許起至九十四
    年六月三十日下午十時許止，連續施用第一級毒品海洛因、
    第二級毒品甲基安非他命等犯行，雖未據公訴人起訴，然因
    該部分之犯行與前揭經檢察官起訴判處有罪之犯行間有連續
    犯之裁判上一罪關係，基於審判不可分之原則，本院應併予
    審理，附此指明。又被告前曾於八十二年、八十三年間，因
    違反肅清煙毒條例案件、犯偽造有價券等罪，經法院先後各
    判處有期徒刑三年一月、三年二月確定，經接續執行後，於
    八十五年十月九日因縮短刑期假釋出監，嗣經撤銷假釋執行
    殘刑三年八月十七日，於八十八年六月二十三日入監執行殘
    刑，並於九十二年八月一日縮刑期滿而執行完畢，此有前揭
    刑案資料查註紀錄表及臺灣高等法院被告全國前案紀錄表各
    一份附卷可參，其受有期徒刑之執行完畢，五年以內再犯有
    期徒刑以上之罪，為累犯，應依刑法第四十七條之規定，就
    上揭二罪，各遞加重其刑。爰審酌被告前因施用毒品犯行，
    甫經強制戒治後猶故態復萌，再施用毒品不輟，無視於毒品
    對於自身健康之戕害及國家對於杜絕毒品犯罪之禁令，惡性
    非輕，並考量本件被告施用毒品之時間、次數及犯後坦承犯
    行，尚知悔悟等一切情狀，分別量處如主文所示之刑，並定
    其應執行之刑，以示懲儆。又扣案之海洛因一包（毛重零點
    二公克）、含有海洛因殘留之殘渣袋三個（因與毒品海洛因
    相結合無從分離而應視為毒品），係屬毒品危害防制條例所
    稱之第一級毒品，不問屬於犯人與否，應依毒品危害防制條
    例第十八條第一項前段規定沒收銷燬之；另扣案之注射針筒
    三支及橡膠管一條，係被告所有供施用第一級毒品海洛因所
    用之物，扣案之吸食器一組係被告所有供施用第二級毒品安
    非他命所用之物，業據被告供承在卷，爰依刑法第三十八條
    第一項第二款宣告沒收。
三、至移送併案審理部分（臺灣彰化地方法院檢察署九十三年度
    毒偵字三七七０號、第四五六二號、第四五七四號、九十四
    年度毒偵字第三三一六號），即被告自九十三年九月五日下
    午八時許起至同年十一月二十日上午十時許止，在其臺中市
    南屯區○○路三０七之一號住處連續施用第一級毒品海洛因
    及自九十三年十月八日為警採尿前四日內某時起至同年十一
    月十八日止，在上揭住處，連續施用第二級毒品甲基安非他
    命及自九十三年九月間起至九十四年六月三十日下午十時止
    ，在上揭住處連續施用第一級毒品海洛因等事實，因與前揭
    公訴人起訴經判處有罪之施用第一級毒品、第二級毒品等犯
    行間各有連續犯之裁判上一罪關係，基於審判不可分之原則
    ，本院自得併予審理，附此敘明。
據上論斷，應依刑事訴訟法第二百七十三條之一第一項、第二百
九十九條第一項前段，毒品危害防制條例第十條第一項、第二項
、第二十三條第二項、第十八條第一項前段，刑法第十一條、第
五十六條、第四十七條、第五十一條第五款、第三十八條第一項
第二款，判決如主文。
中　　華　　民　　國　　94　　年　　11　　月　　22　　日
                        臺灣臺中地方法院刑事第十一庭
                                法  官  王世華
上為正本係照原本作成
如不服本判決，應於送達後十日內向本院提出上訴狀。
                                書記官  劉易柔
中　　華　　民　　國　　94　　年　　11　　月　　22　　日
附錄論罪科刑法條
毒品危害防制條例第十條
施用第一級毒品者，處六月以上五年以下有期徒刑。
施用第二級毒品者，處三年以下有期徒刑。
